【裁判字號】    95,訴,5509
【裁判日期】    950630
【裁判案由】    返還信用卡消費貸款
【裁判全文】
台灣台北地方法院民事判決
原      告  國泰世華商業銀行股份有限公司
法定代理人  甲○○
訴訟代理人  丙○○
被      告  乙○○
上列當事人間請求返還信用卡消費貸款事件，本院於中華民國95
年 6月26日言詞辯論終結，判決如下：
    主  文
被告應給付原告新台幣肆拾貳萬捌仟玖佰玖拾貳元，及其中新台
幣拾玖萬仟壹佰玖拾元自民國九十五年五月三日起至清償日
止，按週年利率百分之十九點七計算之利息。
被告應給付原告新台幣貳拾萬零貳佰零捌元，及其中新台幣貳
拾貳萬仟捌佰零捌元，自民國九十五年五月三日起至民國九十
六年六月二十九日止，按週年利率百分之四點八八計算之利息，
並自民國九十六年六月三十日起至清償日止，按週年利率百分之
一四點八八計算之利息。
訴訟費用由被告負擔。
    事實及理由
甲、程序方面：
一、按當事人得以合意定第一審管轄法院，但以關於由一定法律
    關係而生之訴訟為限，前項合意，應以文書為之，民事訴訟
    法第24條定有明文。依兩造所簽定之綜合信用卡契約第26條
    、簡易通信貸款約定書第13條等約定，兩造合意以本院為契
    約涉訟時之第一審管轄法院，是以原告向本院提起本件訴訟
    ，核與首揭規定，尚無不合，合先敘明。
二、原「台灣第一信託投資股份有限公司」嗣變更為「匯通商業
    銀行股份有限公司」，嗣匯通商業銀行股份有限公司又於民
    國91年6月3日變更為「國泰商業銀行股份有限公司」。而「
    國泰商業銀行股份有限公司」於92年 6月26日再經財政部核
    准與世華聯合商業銀行股份有限公司合併，國泰商業銀行股
    份有限公司為消滅銀行，世華聯合商業銀行股份有限公司為
    存續銀行，並於92年10月27日經經濟部核准登記正式更名為
    「國泰世華商業銀行股份有限公司」等情，則有卷附財政部
    92年 6月26日台財融(二)字第0920028794號函、股份有限公司
    變更登記表可憑。從而，原國泰商業銀行股份有限公司暨原
    世華聯合商業銀行股份有限公司之權利義務關係，即由合併
    後存續並更名之「國泰世華商業銀行股份有限公司」（即原
    告）依公司法第75條規定概括承受，次予敘明。
乙、實體方面：
一、原告主張：
(一)被告分別於89年7月13日、92年11月5日、94年 6月28日，與
    原告簽定信用卡使用契約而領用信用卡。被告領用系爭信用
    卡後，即得於各特約商店記帳消費，並依信用卡約定條款第
    14、15條之約定，於當期繳款截止日前向原告全部清償，或
    以循環信用方式繳付最低應繳金額。逾期清償者，依信用卡
    約定條款第15、21、22條之約定，除喪失期限利益外，並應
    另行給付債權人即原告按週年利率19.7％計算之利息。
(二)另被告於92年11月 6日以代償卡代付其於台新國際商業銀行
    之信用卡欠款，就該代償部分之利息及費用，計收方式係以
    代償後，約定代償後前24個月內不收利息，按月計收代償餘
    額 1.1％計算之手續費，上述期間屆滿後更以週年利率19.7
    ％計算利息。
(三)另被告於94年 6月29日以代償卡代付其於台新國際商業銀行
    、富邦商業銀行、中國信託商業銀行之信用卡欠款，就該代
    償部分之利息及費用，計收方式係以代償後，前24個月以週
    年利率4.88％計收利息，第25個月起以週年利率 14.88％計
    收利息。
(四)被告另於94年 6月17日與原告成立簡易通信貸款契約，而向
    原告貸款 320,000元，該筆借款按週年利率18.5％計算利息
    ，並約定分60期清償，依年金法按月計付本息，併入信用卡
    帳單中與信用卡消費帳款一同繳納。而依簡易通信貸款約定
    書約定條款第 1條之約定，如未依約於繳款期限前繳款或未
    繳足月付金時，原告得將未繳金額之本金部分，或經原告主
    張視為到期之本金部分，按信用卡循環利率（週年利率19.7
    ％）計算利息。又依約定條款第4、5條之約定，倘為延遲繳
    款經原告主張暫停被告信用卡之權利時，除喪失期間利益，
    視同全部到期。
(五)查被告至95年5月2日止，帳款尚餘 659,200元未按期繳付，
    含信用卡帳款金額為56,543元、簡易通信貸款帳款金額
    334,558元及代償金額268,099元。上開款項迭經原告催討，
    被告均置之不理，爰依上開各契約之法律關係，求為命被告
    給付如主文第一項、第二項所示之金額及利息等語。並聲明
    ：如主文第一項、第二項所示。
二、經查，原告主張上開事實，業據提出信用卡申請書 3件、信
    用卡約定條款1件、代償卡申請書2件、代償卡約定條款 1件
    、簡易通信貸款申請書1件、簡易通信貸款約定條款1件、信
    用卡消費帳款債權明細報表 1件等文件為證。被告則對於原
    告所主張之事實及所提出之證據，均不予爭執，堪信為真實
    。準此，原告依據契約之法律關係，訴請被告給付如主文第
    一項、第二項所示之金額、利息，於法有據，應予准許。
三、訴訟費用負擔之依據：民事訴訟法第第78條。
中    華    民    國    95    年     6    月    30    日
                           民事第二庭    法  官   黃蓓蓓
以上正本係照原本作成。
如對本判決上訴，須於判決送達後20日內向本院提出上訴狀。
中    華    民    國    95    年     6    月    30    日
                                     法院書記官   劉碧輝                                                                                                                   E


司法院資訊處製作；財團法人民間司法改革基金會備份。
